臺灣士林地方法院民事裁定　九十一年度訴字第六一八號
　　原　　　　告　　乙○○
　　被　　　　告　　丙○○
　　兼訴訟代理人　　甲○○
右當事人間確認債權不存在事件，本院裁定如左：
    主      文
原告之訴駁回。
訴訟費用由原告負擔。
    理      由
一、按訴訟標的於確定之終局判決中經裁判者，除法律別有規定外，當事人不得就該
    法律關係更行起訴，所民事訴訟法第四百條第一項定有明文。又原告之訴，其起
    訴違背第二百五十三條、第二百六十三條第二項之規定，或其訴訟標的為確定判
    決之效力所及者，法院應以裁定駁回之，民事訴訟法第二百四十九條第一項第七
    款亦有明定。
二、本件原告起訴，聲明求為判決：確認被告二人各對於原告請求給付八十五萬元及
    自民國八十八年十月二十九日起至清償日止，按週年利率百分之五計算之利息之
    債權不存在。其陳述略稱：當年兩造之母親鄭周阿珠將賣掉原屬兩造之被繼承人
    即兩造之父所有坐落台北市○○路二四五巷二之二號二樓房地所得三百四十萬元
    全部領取使用，且以鄭周阿珠名義購買台北市○○街六十一巷三十五弄十八號二
    樓之二房屋居住使用（該房地約二百四十萬元，重新整修費八十萬元），其所剩
    餘款均係鄭周阿珠本人使用殆盡。原告現住昌吉街房屋仍在母親名下，應為兩造
    三姊弟所共有持分，不應以當時母親購買時價折算，將本人列為債務人。被告丙
    ○○係原告之姊，於民國四十四年與李瑞玉結婚後遷出，被告甲○○係原告之弟
    ，於民國五十年遷出台中市，事實上，被告丙○○、甲○○二人離開父母後，這
    四十多年裡，父母由病到去逝，一切生活與照顧均由原告承擔，吃苦耐勞，任勞
    任怨，而被告兩人並無點滴照顧。鈞院八十八年度家訴字第二七號及台灣高等法
    院九十年度上字第三九三號民事判決認定原告賠償被告二人各八十五萬元之判決
    有誤，因此之故，原告訴請確認被告二人對於原告之八十五萬元及自民國八十八
    年十月二十九日起至清償日止，按週年利率百分之五計算之利息之債權不存在。
三、經查本件被告二人曾就兩造及兩造之母鄭周阿珠等四人之被繼承人即兩造之父鄭
    澄河於七十七年五月三十一日死亡後，所遺財產訴請分割，其中原屬於被繼承人
    財產之一之坐落臺北市○○區○○路二四五巷二之二號二層樓房（下稱系爭房屋
    ），為被告與兩造之母周阿珠二人共同偽造原告二人印章及簽名，將系爭房屋出
    售予宏國建設公司，得款三百四十萬元後私自取用，侵害原告對該系爭房屋應繼
    分各四分之一繼承權，原告二人基於民法第一百八十四條第一項前段、第一百八
    十五條第一項侵權行為規定，對被告及鄭周阿珠二人提起請求損害賠償之給付之
    訴，該給付之訴，經本院八十八年度家訴字第二七號民事判決本件被告二人勝訴
    即原告及鄭周阿珠二人應連帶損害賠償本件被告二人各八十五萬元，並自起訴狀
    繕本送達翌日起計付法定遲延利息，原告不服該判決提起上訴，業經台灣高等法
    院九十年上字第三九三號判決駁回原告之上訴而告確定，此有上開二件民事判決
    及台灣高等法院民事第五庭於九十年十月九日核發民事判決確定證明書影本附卷
    可憑。是有關被告二人對於原告各有八十五萬元之侵權行為損害賠償給付請求權
    存在，業經確定判決所認定，本件並未主張其於事實審言詞辯論終結後有何阻礙
    或清償該債務之事實，而提起本件確認之訴，請求確認被告二人對原告之八十五
    萬元損害賠償債權不存在，即係對已經確定判決之同一訴訟標的提起訴訟，依前
    揭說明，自有違反一事不再理之原則，於法不合，應予裁定駁回。
四、依民事訴訟法第二百四十九條第一項第七款、第九十五條、第七十八條，裁定如
    主文。
中　　　華　　　民　　　國　　九十一　　年　　　九　　　月　　 十二　　 日
                                    臺灣士林地方法院民事第一庭
~B法　　　官　洪舜帆
右為正本係照原本作成。
如對本裁定抗告須於裁定送達後十日內向本院提出抗告狀。
中　　　華　　　民　　　國　　九十一　　年　　　九　　　月　　 十七　　 日
~B法院書記官　黃瑞華
